臺灣臺中地方法院刑事判決　　　　　　 100年度易字第2537號
公　訴　人　臺灣臺中地方法院檢察署檢察官
被　　　告　周信志
上列被告因違反毒品危害防制條例案件，經檢察官提起公訴（
100年度毒偵字第1881號），因被告就被訴事實為有罪之陳述，
經本院裁定進行簡式審判程序，判決如下：
    主  文
周信志施用第二級毒品，累犯，處有期徒刑伍月，如易科罰金，
以新台幣壹仟元折算壹日。扣案第二級毒品甲基安非他命壹包（
驗餘淨重零點壹貳伍公克）沒收銷燬之。扣案之磅秤貳個、玻
璃吸食器壹個、塑膠藥鏟壹支、空分裝袋伍個均沒收。
    事實及理由
一、本件除於證據部分補充行政院衛生署草屯療養院草療鑑字第
    1000500117號鑑定書1份（毒偵卷第60頁）及被告周信志於
    本院之自白外，其餘犯罪事實、證據及應適用之法條，均引
    用附件檢察官起訴書之記載。
二、爰審酌被告周信志為國中畢業擔任工人之男子，前經執行觀
    察勒戒、強制戒治後，因施用第一、二級毒品，分別經法院
    判處有期徒刑8月、4月，分別經減刑為有期徒刑4月、2月，
    又再施用毒品，經本院100年度中簡字第1215號判決判處有
    期徒刑4月、4月，應執行有期徒刑6月，又犯本案，顯見未
    能戒除毒癮，意志不堅，惟施用毒品主要戕害己身健康，對
    社會所生危害非鉅，及於犯後坦認犯行，態度尚佳，於本院
    審理時表示目前有正常工作等一切情狀，認檢察官具體求刑
    有期徒刑5月為適當，量處如主文所示之刑，並諭知易科罰
    金之折算標準。
三、扣案之第二級毒品甲基安非他命1包（驗餘淨重0.1253公克
    ），為本件查獲且含有第二級毒品甲基安非他命成分之毒品
    ，有行政院衛生署草屯療養院草療鑑字第1000500117號鑑定
    書附於偵卷第60頁可憑，應依毒品危害防制條例第18條第1
    項前段之規定宣告沒收銷燬之。另扣案之磅秤2個、玻璃吸
    食器1個、塑膠藥鏟1支、空分裝袋5個，為被告所有，且係
    供犯本件犯罪所用之物，亦據被告於本院審理時供明在卷，
    爰依刑法第38條第1項第2款之規定，諭知沒收。
四、應依刑事訴訟法第273條之1第1項、第299條第1項、第310條
    之2、第454條第2項，毒品危害防制條例第10條第2項、第18
    條第1項，刑法第11條前段、第47條第1項、第38條第1項第
    2款。
五、如不服本判決，得附繕本自收受送達之日起10日內向本院提
    出上訴狀。
本案經檢察官沙小雯到庭執行職務。
中    華    民    國    100   年    12     月   13    日
                  刑事第十九庭  法  官  蕭一弘
以上正本證明與原本無異。
如不服本判決應於收受送達後10日內向本院提出上訴書狀，並應
敘述具體理由；其未敘述上訴理由者，應於上訴期間屆滿後20日
內向本院補提理由書（均須按他造當事人之人數附繕本）「切勿
逕送上級法院」。
                                書記官  黃士益
中    華    民    國    100   年    12     月   13    日
附錄本判決論罪之法律條文：
毒品危害防制條例第10條：
施用第一級毒品者，處 6 月以上 5 年以下有期徒刑。
施用第二級毒品者，處 3 年以下有期徒刑。
附件：
臺灣臺中地方法院檢察署檢察官起訴書                  政股
                                   100年度毒偵字第1881號
    被      告  周信志  男  39歲（民國○○年○月○○日生）
                        住臺中市○○區○○路 2段21巷46號
                        國民身分證統一編號：Ｚ000000000號
上列被告因違反毒品危害防制條例案件，業經偵查終結，認應提
起公訴，茲將犯罪事實、證據並所犯法條分敘如下：
        犯罪事實
一、周信志前於民國90年間，因施用毒品案件，經觀察、勒戒後
    ，認無繼續施用毒品傾向，於90年 6月15日執行完畢，並由
    本署檢察官以90年度毒偵字第2929號為不起訴處分確定。復
    於94年間，因施用第一、二級毒品犯行，經臺灣臺中地方法
    院以94年度訴字第2643號判處有期徒刑8月、4月，定應執行
    刑為有期徒刑10月確定；其又因另犯詐欺、恐嚇等案件，經
    法院判處有期徒刑2年2月、2年，定應執行刑為有期徒刑4年
    確定。上開 4罪經減刑後，合併定應執行刑為有期徒刑4年5
    月確定，於98年12月 1日執行完畢。詎其仍不知悔改，再基
    於施用第二級毒品甲基安非他命之犯意，於100年5月12日上
    午11時許，在臺中市○○區○○路 2段21巷46號其住處內，
    以玻璃球燒烤之方式，非法施用第二級毒品甲基安非他命 1
    次。嗣因其另涉他案，為警於同日上午11時15分許，持本署
    檢察官核發之拘票，在上址執行拘提後查獲，並扣得第二級
    毒品甲基安非他命1包（含袋重0.22公克）、磅秤2個、玻璃
    吸食器1個、塑膠藥鏟1支及空分裝袋5個等物。
二、案經臺中市政府警察局第四分局報告偵辦。
        證據並所犯法條
一、上揭犯罪事實，業據被告周信志於警詢時及偵查中坦認不諱
    ，並有詮昕科技股份有限公司濫用藥物尿液檢驗報告影本 1
    紙在卷可稽。復有扣案之第二級毒品甲基安非他命 1包（含
    袋重0.22公克）、磅秤 2個、玻璃吸食器1個、塑膠藥鏟1支
    及空分裝袋 5個等物可資佐證。足認被告之自白與事實相符
    。又被告在前次觀察、勒戒執行完畢後 5年內，曾再犯施用
    毒品罪，並經臺灣臺中地方法院判處有期徒刑8月、4月，定
    應執行刑為有期徒刑10月確定，此有本署刑案資料查註紀錄
    表及全國施用毒品案件紀錄表 1份附卷可參。是被告前次所
    為之觀察、勒戒治療程序，顯未能收祛除毒癮之實效，參諸
    毒品危害防制條例第20條、第23條之立法理由，被告今再為
    本件施用第二級毒品之犯行，已非屬毒品危害防制條例所規
    範之「 5年後再犯」情形，依法應予追訴。綜此，被告罪嫌
    ，洵堪認定。
二、核被告所為，係犯毒品危害防制條例第10條第 2項罪嫌。其
    非法施用毒品前非法持有毒品之低度行為，應為非法施用毒
    品之高度行為所吸收，不另論罪。被告曾受有期徒刑執行完
    畢，此有本署刑案資料查註紀錄表1份在卷可參。其於5年內
    故意再犯本件有期徒刑以上之罪，為累犯，請依刑法第47條
    第 1項之規定，加重其刑。扣案之第二級毒品甲基安非他命
    1包（含袋重0.22公克）、磅秤 2個、玻璃吸食器1個、塑膠
    藥鏟1支及空分裝袋5個等物，請依法宣告沒收並諭知銷燬。
三、依毒品危害防制條例第23條第2項、刑事訴訟法第251條第 1
    項提起公訴。
    此  致
臺灣臺中地方法院
中    華    民    國   100    年    6     月    21    日
                              檢察官    謝耀德
本件正本證明與原本無異
中    華    民    國   100    年    7     月    11    日
                              書記官    曹子聖
錄本案所犯法條全文：毒品危害防制條例第10條第2項。
毒品危害防制條例第10條
施用第一級毒品者，處 6 月以上 5 年以下有期徒刑。
施用第二級毒品者，處 3 年以下有期徒刑。